---
output:
  html_document:
    theme: spacelab
  pdf_document: default
  word_document: default
---
---
title: "fds_creditcard"
subtitle: "20191021_project_creditcard_fds_markdown_data_EDA"
author: "정경진"
date: "`r format(Sys.Date())`"
output: 
  html_document: 
    number_sections: yes
    theme: spacelab
    toc: yes
---

```{r setup, include=FALSE}
knitr::opts_chunk$set(echo = TRUE)
```

## R Markdown

데이터는 credit card in September 2013 by european cardholders를 사용하였다.
 
<Data structure>

데이터의 불균형 : 신용카드 사기(the positive class - frauds) 데이터는 전체 거래량의 0.172%이다. 
PCA transformation : 데이터는 numerical variable이며, 차원축소를 한 데이터이다.

PCA transformation을 하지 않은 두 개의 data는 'Time' and 'Amount'이다.
'Time' : transaction 간 걸리는 시간 (초단위)
'Amount' : transaction amount, 즉 거래량. example-dependant cost-senstive learning에 쓰일 수 있다.  
'Class' : fraud(사기) = 1, 정상 = 0으로 분류되는 class. dataset 상 정답을 뜻한다. 


## step 1. 데이터 불러오기

```{r}
creditcard <- read.csv(file = "../mlwr/creditcard_fds.csv", stringsAsFactors = F)
str(creditcard)
```
해석 : Data structure - V1~V28, Amount, Class가 있는 것을 확인할 수 있다.

```{r}
# 데이터 random 배열 및 범위 확인
head(creditcard)
```
 해석 : data가 랜덤으로 배열되어 있는 것을 알 수 있다.
 

## step 2. 데이터 EDA
```{r echo=TRUE}
# NA 및 이상치 있는지 알아보기
table(is.na(creditcard))

# Amount범위 / outlier 
summary(creditcard$Amount)
boxplot(creditcard$Amount)
```
해석 : creditcard에 NA값은 없으며, Amount의 boxplot은 매우 편향되어 있음을 알 수 있다. (mean: 88.35, Max : 25691.16) -> 그래프를 그려볼 필요가 있음.

```{r}
# Time 범위 / outlier
summary(creditcard$Time)
boxplot(creditcard$Time)
```
해석 : Time의 boxplot은 정규분포를 이루고 있다. (min : 0, mean : 94814, max : 172792로 대략 0~180000 사이의 범위를 가진다)

```{r}
summary(creditcard)
```

해석 : V1 ~ V28 까지의 범위는 모두 다르므로 정규화가 필요한 것을 알 수 있다.


## step 2. 데이터 EDA

```{r}
#ggplot2 설치 /dplyr 설치
library(ggplot2)
library(dplyr)
library(plotly)


# Time에 따른 transaction 변화량
ct <- ggplot(data = creditcard, aes(x = Time)) +
  geom_histogram(fill = "#009E73", color ="#e9ecef", binwidth = 5000) +
  xlab("Time by seconds") + 
  ylab("Credit Card Transaction")
ggplotly(ct)

# Time 에 따른 frauds 변화량
credit1 <- creditcard %>% filter(Class == 1)
ct1 <- ggplot(data = credit1, aes(x = Time)) +
       geom_histogram(fill = "#69b3a2", color = "#e9ecef", binwidth = 5000) +
       xlab("Time by seconds") +
       ylab("frauds transaction amounts")
ggplotly(ct1)

# Time 에 따른 정상거래 변화량
credit0 <- creditcard %>% filter(Class == 0)
ct0  <-ggplot(data = credit0, aes(x = Time)) +
       geom_histogram(fill = "#404080", color = "#e9ecef", binwidth = 5000) +
       xlab("Time by seconds") +
       ylab("normal transaction amounts")
ggplotly(ct0)
```
해석 : 사기 거래량은 시간에 따른 변화가 일정하지 않지만, 정상거래 거래량은 시간에 따라 일정하게 변화하는 양상을 가진다. 

```{r message=FALSE, warning=FALSE}
# Amount에 따른 transaction 변화량
ca <- ggplot(data = creditcard, aes(x = Amount)) +
  geom_histogram(fill = "#009E73", color ="#e9ecef", binwidth = 10) +
  xlab("Amounts") +
  ylab("Credit Card Transaction") +
  xlim(0, 500)
ggplotly(ca)

# Amount에 따른 frauds 변화량
ca1 <- ggplot(data = credit1, aes(x = Amount)) +
        geom_histogram(fill = "#69b3a2", color = "#e9ecef", binwidth = 10) +
        xlab("Amounts") +
        ylab("Credit Card Transaction") +
        xlim(0, 500)
ggplotly(ca1)

# Amount에 따른 정상거래 변화량
ca0 <- ggplot(data = credit0, aes(x = Amount)) +
        geom_histogram(fill = "#404080", color = "#e9ecef",binwidth = 10) +
        xlab("Amounts") +
        ylab("Credit Card Transaction") +
        xlim(0, 500)
ggplotly(ca0)
```
해석 : 주로 amount가 소량일때 신용사기가 발생하며, 정상 거래량 또한 amount에 따라 감소하는 양상을 띈다. 

```{r message=TRUE, warning=FALSE}
# V1~V28과 Class와의 상관관계 밝히기
## Class numeric data로 바꾸어주기

creditcard$Class <- as.factor(creditcard$Class)
str(creditcard)
## for 문으로 28개 V 의 1과 0의 분포 만들기  
library(hrbrthemes)

for(i in c(2:29)) {
    print(ggplot(data = creditcard,
                 mapping = aes_string(x = colnames(creditcard)[i], group = "Class", fill = as.factor("Class"))) +
          geom_density(color="#e9ecef", alpha=0.6) +
          xlim(-20, 10) +
          theme_ipsum() +
          facet_wrap( ~ Class))
  }

```
 해석 : 신용카드 사기거래(Class 0)과 정상거래(Class 1)의 밀도가 상이한 경우 : V1 / V3 / V4 / V7 / V10 / V12 / V14 / V16 / V17 등이 있다.
 

